【裁判字號】    99,訴,3179
【裁判日期】    991119
【裁判案由】    毒品危害防制條例
【裁判全文】
臺灣板橋地方法院刑事判決              99年度訴字第3179號
公  訴  人  臺灣板橋地方法院檢察署檢察官
被      告  呂佩庭
上列被告因違反毒品危害防制條例案件，經檢察官提起公訴（99
年度毒偵字第618 號），由本院合議庭裁定改依簡式審判程序審
理，並判決如下：
    主  文
呂佩庭施用第壹級毒品，處有期徒刑玖月。扣案之第壹級毒品海
洛因壹包（淨重零點貳公克）、第貳級毒品甲基安非他命壹包（
淨重貳點柒公克）均沒收銷燬，扣案之玻璃球吸食器壹個沒收。
    事  實
一、呂佩庭前於民國98年間因施用第2 級毒品案件，經臺灣板橋
    地方法院（下稱本院）以98年度毒聲字第578 號裁定送觀察
    、勒戒後，認無繼續施用毒品之傾向，乃由臺灣板橋地方法
    院檢察署檢察官於98年7 月14日以98年度毒偵字第2326號、
    第2469號、第3495號及第4017號為不起訴處分確定，詎其猶
    未戒除毒癮，竟又基於施用第1 級毒品海洛因及第2 級毒品
    甲基安非他命之犯意，於99年1 月5 日22時許，在臺北縣樹
    林市某處，以將毒品海洛因及甲基安非他命混合置入玻璃球
    吸食器內燒烤之方式，同時施用毒品海洛因及甲基安非他命
    1 次，嗣於隔日6 時30分許，為警在臺北縣三重市○○○街
    175 巷口當場查獲，並扣得其持有施用後所剩餘之第1 級毒
    品海洛因壹包（淨重0.2 公克）、第2 級毒品甲基安非他命
    壹包（淨重2.7 公克）及施用毒品所使用之玻璃球吸食器1
    個等物，此間經採集其尿液送驗之結果，呈安非他命類、鴉
    片類均陽性反應，始循線查知上情。
二、案經臺北縣政府警察局三重分局報告臺灣板橋地方法院檢察
    署檢察官偵查起訴。
    理  由
一、上開犯罪事實，業經被告呂佩庭於偵查中及本院審理時自白
    不諱，並有台灣檢驗科技股份有限公司99年8 月18日UL/201
    0/80191 號、99年1 月28日UL/2010/10503 號濫用藥物檢驗
    報告及臺北縣政府警察局三重分局查獲毒品案件被移送者姓
    名代碼對照表各1 份附卷可稽，以及扣案之第1 級毒品海洛
    因壹包（淨重0.2 公克）、第2 級毒品甲基安非他命壹包（
    淨重2.7 公克）及玻璃球吸食器1 個可資佐證，足認被告自
    白要與事實相符。再被告有事實欄所示之施用毒品前科，亦
    有臺灣高等法院被告前案紀錄表1 份在卷可參，是被告犯
    本件施用毒品海洛因及甲基安非他命之罪，其事證明確，應
    依法論科。
二、核被告所為，係犯毒品危害防制條例第10條第1 項、第2 項
    之施用第1 級、第2 級毒品罪。又其施用前後持有第1 、2
    級毒品海洛因、甲基安非他命之低度行為，應為施用第1 、
    2 級毒品海洛因、甲基安非他命之高度行為所吸收，不另論
    罪。再被告以1 行為而同時施用第1 級毒品海洛因、第2 級
    毒品甲基安非他命，為想像競合犯，應依刑法第55條規定從
    1 重之施用第1 級毒品罪處斷。至公訴意旨雖認被告係基於
    各別犯意而分別施用第1 、2 級毒品，應予分論併罰之，容
    有未洽，附此敘明。爰審酌被告前已有多次施用毒品之前科
    ，並經觀察、勒戒之戒毒療程，始終未能戒除毒品之誘惑，
    且其已正值年青，尚有謀生能力，竟不思努力工作，尋求正
    常生活，僅因一時心情不佳，一再沾染同時施用2 種毒品之
    惡習，戕害身心不淺，並衡諸其生活狀況、施用毒品之手段
    、動機及事發後已坦承犯行等一切情狀，量處如主文所示之
    刑，以資警惕。至扣案之第1 級毒品海洛因壹包（淨重0.2
    公克）、第2 級毒品甲基安非他命壹包（淨重2.7 公克），
    不問屬於犯人與否，應依毒品危害防制條例第18條第1 項前
    段之規定宣告沒收銷燬之；扣案之玻璃球吸食器1 個，則係
    被告所有供同時施用毒品海洛因及甲基安非他命之物，業經
    其供承在卷（參見本院準備程序筆錄第2 頁），乃依刑法第
    38 條 第1 項第2 款宣告沒收之。
三、末按「除被告所犯為死刑、無期徒刑、最輕本刑為3 年以上
    有期徒刑之罪或高等法院管轄第一審案件者外，於前條第1
    項程序進行中，被告先就被訴事實為有罪之陳述時，審判長
    得告知被告簡式審判程序之旨，並聽取當事人、代理人、辯
    護人及輔佐人之意見後，裁定進行簡式審判程序。」刑事訴
    訟法第273條之1第1 項定有明文。查本件被告所犯毒品危害
    防制條例第10條第1 項、第2 項之罪，均非最輕本刑為3年
    以上有期徒刑之罪，且被告於本院99年11月5 日準備程序進
    行中，復就被訴之事實為有罪之陳述，經告知被告簡式審判
    程序之旨，被告及公訴人對於本件改依簡式審判程序審理均
    表示同意，是本院即依前揭刑事訴訟法規定，裁定本件進行
    簡式審判程序，附此敘明。
據上論斷，應依刑事訴訟法第273條之1 第1項、第299條第1項前
段，毒品危害防制條例第10條第1 項、第2 項、第18條第1 項前
段，刑法第11條前段、第55條、第38條第1 項第2 款，判決如主
文。
本案經檢察官林修平到庭執行職務。
中    華    民    國    99    年    11    月    19    日
                          刑事第十八庭
                                法  官  楊仲農
上列正本證明與原本無異。
如不服本判決，應於判決送達後10日內敘明上訴理由，向本院提
出上訴狀 (應附繕本) ，上訴於臺灣高等法院。其未敘述上訴理
由者，應於上訴期間屆滿後20日內向本院補提理由書「切勿逕送
上級法院」。
                                書記官  田世杰
中    華    民    國    99    年    11    月    22    日
附錄本判決論罪之法律條文：
毒品危害防制條例第10條：
施用第一級毒品者，處六月以上五年以下有期徒刑。
施用第二級毒品者，處三年以下有期徒刑。

司法院資訊處製作；財團法人民間司法改革基金會備份。
